【裁判字號】    99,審訴,3994
【裁判日期】    991223
【裁判案由】    毒品危害防制條例
【裁判全文】
臺灣高雄地方法院刑事判決            99年度審訴字第3994號
公  訴  人  臺灣高雄地方法院檢察署檢察官
被      告  洪文騰
上列被告因違反毒品危害防制條例案件，經檢察官提起公訴（99
年度毒偵字第3887號），本院合議庭裁定由受命法官獨任行簡式
審判程序，判決如下：
    主  文
洪文騰施用第一級毒品，累犯，處有期徒刑玖月；又持有第一級
毒品，累犯，處有期徒刑肆月，扣案之海洛因貳包（驗前淨重分
別為零點零捌伍公克、零點零捌捌公克，驗餘淨重分別為零點零
柒肆公克、零點零捌壹公克，含包裝袋貳只）均沒收銷燬之。應
執行有期徒刑壹年，扣案之海洛因貳包（驗前淨重分別為零點零
捌伍公克、零點零捌捌公克，驗餘淨重分別為零點零柒肆公克、
零點零捌壹公克，含包裝袋貳只）均沒收銷燬之。
    事實及理由
一、犯罪事實：
    洪文騰前於民國94年間，因施用毒品案件，經法院裁定送觀
    察、勒戒後，認無繼續施用毒品之傾向，於94年3 月28日釋
    放出所，並經臺灣高雄地方法院檢察署檢察官以94年度毒偵
    字第1670號為不起訴處分確定。又於前揭觀察、勒戒執行完
    畢後5 年內因施用毒品案件，經本院以94年度訴字第3588號
    判處有期徒刑6 月、4 月，應執行有期徒刑9 月確定，復於
    95年間，再因施用毒品案件，經本院以95年度訴字第2951號
    判處有期徒刑8 月確定，上開案件接續執行，於96年5 月23
    日縮短刑期假釋出監並付保護管束，於96年10月13日保護管
    束期滿未經撤銷假釋，視為執行完畢。詎仍不知悔改，明知
    海洛因為毒品危害防制條例所列之第一級毒品，依法不得持
    有、施用，竟基於施用第一級毒品海洛因之犯意，於99年6
    月8 日晚間10時許，在其位在高雄市左營區○○○路1166
    號9 樓之2 住處，以針筒注射之方式，施用第一級毒品海洛
    因1 次。復基於持有第一級毒品海洛因之犯意，於99年6 月
    9 日上午8 時許，在高雄市○○區○○路萬年公園內，以每
    包新臺幣500 元之代價，向真實姓名年籍不詳，綽號「添福
    」之人購入第一級毒品海洛因2 包而持有之。嗣於99年6 月
    9 日上午8 時20分許，在高雄市左營區○○○路492 巷43號
    前，因形跡可疑為警盤查，並於警方未發覺其持有、施用海
    洛因之前，主動交付其持有之第一級毒品海洛因2 包（驗前
    淨重分別為0.085 公克、0.088 公克，驗餘淨重分別為
    0.074 公克、0.081 公克，含包裝袋2 只），並坦承施用第
    一級毒品海洛因，而願接受裁判，經徵得其同意後採尿送驗
    ，結果呈可待因及嗎啡陽性反應，而悉上情。
二、程序部分：
  (一)本件被告洪文騰所犯係死刑、無期徒刑、最輕本刑為3 年以
    上有期徒刑以外之罪，其於準備程序中，就被訴事實為有罪
    之陳述，經本院告知簡式審判程序之旨，並聽取檢察官及被
    告之意見後，合議庭裁定由受命法官獨任進行簡式審判程序
    ，合先敘明。
  (二)被告前經送觀察、勒戒執行完畢後5 年內，已再犯施用毒品
    案件，本件施用毒品案件，依毒品危害防制條例第23條第2
    項規定予以起訴，即無不合。
三、證據：
  (一)高雄市立凱旋醫院99年7 月2 日濫用藥物尿液檢驗報告、高
    雄市政府警察局左營分局毒品案嫌疑人尿液代碼與姓名對照
    表各1 份。
  (二)高雄市政府警察局左營分局扣押筆錄、扣押物品目錄表、高
    雄市立凱旋醫院99年10月4 日濫用藥物成品檢驗鑑定書1 份
    、扣案之海洛因2 包。
  (三)被告之自白。
四、論罪：
    海洛因為毒品危害防制條例第2 條第2 項第1 款規定之第一
    級毒品，依法不得持有、施用，是核被告洪文騰所為，係犯
    毒品危害防制條例第10條第1 項施用第一級毒品罪、同條例
    第11條第1 項持有第一級毒品罪。被告持有第一級毒品後，
    進而施用，其持有之低度行為應為施用之高度行為所吸收，
    不另論持有第一級毒品罪。被告所犯上開2 罪，犯意各別，
    行為互殊，應予分論併罰。又被告有犯罪事實欄所載經判處
    有期徒刑並執行完畢之情形，此有臺灣高等法院被告前案紀
    錄表在卷可佐，其於徒刑執行完畢後，5 年之內故意再犯本
    件有期徒刑以上之2 罪，均為累犯，應依法加重其刑。再被
    告於上開犯行未經偵查機關發覺前，主動向盤查警員坦承有
    上開犯行，而願接受裁判之事實，有職務報告書、警詢筆錄
    附卷可參（見警卷第1 頁、第3 至5 頁），堪認符合自首要
    件，爰均依刑法第62條前段之規定，減輕其刑，並均依法先
    加後減之。
五、科刑：
  (一)爰審酌施用毒品之行為不僅戕害自身身心健康，亦間接影響
    社會治安，被告前經觀察、勒戒及徒刑執行後，仍未能戒斷
    毒癮，其陸續於99年3 月、5 月因施用毒品案件，為警所查
    獲，竟又於99年6 月8 日施用毒品後，於翌日旋即另購入毒
    品而犯本件施用及持有毒品之犯行，顯見被查獲之事實均無
    法使被告知所警惕或阻止其施用毒品，其對毒品之倚賴甚深
    ，實應使被告暫與毒品之誘惑隔離，促其斷絕毒害，惟念所
    犯施用、持有毒品罪乃屬戕害自身身心健康行為，反社會性
    之程度應屬較低，且犯後已坦認犯行等一切情狀，分別量處
    如主文所示之刑及定應執行刑，以資懲儆。
  (二)扣案之白色粉末2 包（驗前淨重分別為0.085 公克、0.088
    公克，驗餘淨重分別為0.074 公克、0.081 公克，含包裝袋
    2 只），經鑑定後確屬第一級毒品海洛因無訛，此有前開高
    雄市立凱旋醫院濫用藥物成品檢驗鑑定書在卷可稽，而裝盛
    該等毒品之包裝袋共2 只，其中亦含有無法析離之第一級毒
    品海洛因，應視同海洛因毒品，依毒品危害防制條例第18條
    第1 項前段規定，一併於被告持有第一級毒品之罪刑項下諭
    知沒收銷燬之；至鑑驗耗用之毒品海洛因既已滅失，即無庸
    再予宣告沒收銷燬，附此敘明。
據上論斷，應依刑事訴訟法第273 條之1 第1 項、第299 條第1
項前段、第310 條之2 、第454 條第1 項，毒品危害防制條例第
10條第1 項、第11條第1 項、第18條第1 項前段，刑法第11條、
第47條第1 項、第62條前段、第51條第5 款，判決如主文。
本案經檢察官李英霆到庭執行職務。
中    華    民    國    99    年    12    月    23    日
                  刑事第十庭    法  官  王靖茹
以上正本證明與原本無異。
如不服本判決應於收受判決後10日內向本院提出上訴書狀，並應
敘述具體理由。其未敘述上訴理由者，應於上訴期間屆滿後20日
內向本院補提理由書(均須按他造當事人之人數附繕本)「切勿逕
送上級法院」。
中    華    民    國    99    年    12    月    23    日
                                書記官  楊明月
附錄本案論罪科刑法條：
〈毒品危害防制條例第10條第1項〉
施用第一級毒品者，處 6 月以上 5 年以下有期徒刑。
〈毒品危害防制條例第11條第1項〉
持有第一級毒品者，處3 年以下有期徒刑、拘役或新臺幣5 萬元
以下罰金。

司法院資訊處製作；財團法人民間司法改革基金會備份。
